# 求助陈版以及各路大拿“关于未分配利润为负数折股问题”

提问人：djcqq 时间：2016-06-22 15:25:57
案例：截至 16 年 5 月A公司实收资本1.9亿、资本公积1.4亿、未分配利润-0.9亿，净资产合计2.4亿。方案一，假设以 16 年 5 月净资产为基础整体折股，结果为股本2.4亿 其余权益科目均为 0 ；方案二，折股前后注册资本金额不变，折股后股本1.9亿、资本公积0.5亿、未分配利润为 0 亿。 问题：公司法 168 条规定，资本公积金不得用于弥补公司的亏损，对于上述股改方案是否违反公司法第 168 条？

回答人：chenyiwei
公司组织形式的变更不同于“资本公积补亏”。公司法所禁止的资本公积补亏，应当是指在公司组织形式不变的情况下，直接将资本公积转入未分配利润以弥补未分配利润红字。而公司组织形式改变时的整体折股是公司净资产项目的整体重组，原有限责任公司和变更后股份有限公司之间，其股东权益项目没有一一对应关系。